臺灣臺中地方法院刑事判決
                                      110年度易字第698號
公  訴  人  臺灣臺中地方檢察署檢察官
被      告  許佑瑞



選任辯護人  許哲嘉律師
上列被告因妨害自由等案件，經檢察官提起公訴（110年度偵字
第6675號），本院判決如下：
    主  文
許佑瑞犯恐嚇危害安全罪，處有期徒刑陸月，如易科罰金，以新
臺幣貳仟元折算壹日。
    犯罪事實
一、許佑瑞之配偶吳嘉敏與康宥天成立晟星不動產經紀有限公司
    （下稱晟星公司），由康宥天擔任負責人，並僱用許佑瑞、
    康宥天之配偶游絲媛為員工。緣晟星公司之受託物件於租期
    屆滿後，出租人認屋況遭破壞，欲以押租金扣抵，因康宥天
    及許佑瑞分別受出租人及承租人之託處理租賃事宜，而於民
    國109年6月22日下午4時30分許，透過電話發生爭執。詎許
    佑瑞因而心生不滿，竟基於公然侮辱、恐嚇危害安全之犯意
    ，於同日下午4時56分許，持其所有之西瓜刀1把（未扣案）
    前往臺中市○○區○○路000巷0號（起訴書誤載為18號，應
    予更正）前，在不特定多數人得共見共聞之前揭地點馬路上
    ，公然對康宥天辱罵：「幹你娘機掰」（臺語）等語，足以
    貶損康宥天之人格及名譽，復持上開西瓜刀朝康宥天作勢揮
    砍，並接續恫稱：「我今天就是要讓你死」、「以後大家還
    遇的到」（臺語）等語，以加害生命、身體之事恐嚇康宥天
    ，使康宥天心生畏懼，致生危害於安全，游絲媛見狀上前攔
    阻，並出手欲將雙方拉開，許佑瑞本應注意西瓜刀為金屬製
    銳器，揮砍失準恐將誤中游絲媛，而依當時情形並無不能注
    意之情事，竟疏未注意及此，貿然持上開西瓜刀揮砍康宥天
    ，因當時游絲媛以身阻擋，許佑瑞所持之上開西瓜刀乃不慎
    砍中游絲媛，致游絲媛受有左側上臂撕裂傷合併肌肉斷裂之
    傷害。嗣經康宥天及游絲媛報警處理，經警循線查悉上情。
二、案經康宥天及游絲媛訴由臺中市政府警察局第六分局報告臺
    灣臺中地方檢察署檢察官偵查起訴。
    理  由
一、證據能力方面：
    按被告以外之人於審判外之陳述，雖不符刑事訴訟法第159
    條之1至第159條之4之規定，而經當事人於審判程序同意作
    為證據，法院審酌該言詞陳述或書面陳述作成時之情況，認
    為適當者，亦得為證據。當事人、代理人或辯護人於法院調
    查證據時，知有第159條第1項不得為證據之情形，而未於言
    詞辯論終結前聲明異議者，視為有前項之同意，刑事訴訟法
    第159條之5定有明文。而其立法意旨在於傳聞證據未經當事
    人之反對詰問予以核實，乃予排斥。惟若當事人已放棄對原
    供述人之反對詰問權，於審判程序表明同意該等傳聞證據可
    作為證據，基於尊重當事人對傳聞證據之處分權，及證據資
    料愈豐富，愈有助於真實發見之理念，此時，法院自可承認
    該傳聞證據之證據能力。經查，本判決所引用下列各項以被
    告以外之人於審判外之陳述為證據方法之證據能力，業經本
    院於審判期日時予以提示並告以要旨，而經公訴人、被告許
    佑瑞及其辯護人均未爭執證據能力，且迄至本院言詞辯論終
    結前均未聲明異議。本院審酌該等資料之製作、取得，尚無
    違法不當之情形，且均為證明犯罪事實存否所必要，認為以
    之作為證據應屬適當，揆諸上開規定，自均具證據能力。
二、認定犯罪事實所憑證據及理由：
    訊據被告對於上開犯罪事實坦承不諱，經查，復有被告於警
    詢、偵查中之供述在卷可稽，並有證人即告訴人康宥天、游
    絲媛於警詢、偵查中之陳述、證述在卷可證，且有監視器畫
    面翻拍照片、林新醫院診斷證明書、禾欣骨科診所診斷證明
    書、告訴人游絲媛之傷勢照片附卷足憑。足認被告之自白與
    事實相符，堪以認定。本案事證明確，被告上開犯行均洵堪
    認定，皆應予依法論科。
三、論罪科刑：
  ㈠按行為人對所採犯罪方法或手段引起之結果，與其所預見之
    客體有誤，並非其本意時，即學理上所謂打擊錯誤（或方法
    錯誤），其錯誤應阻卻行為人對該誤擊客體之故意，此與不
    確定故意，係指行為人對於構成犯罪之事實，預見其發生，
    而其發生並不違背其本意，仍應論以故意犯之情形有別（最
    高法院91年度台上字第6672號判決要旨參照）。查被告原欲
    揮砍之對象為告訴人康宥天，而非告訴人游絲媛，被告持上
    開西瓜刀揮砍告訴人康宥天時，因告訴人游絲媛以身阻擋，
    被告所持之上開西瓜刀乃不慎砍中告訴人游絲媛，核屬打擊
    錯誤，應就告訴人游絲媛受傷部分論以過失傷害罪。至被告
    涉嫌傷害告訴人康宥天部分，茲普通傷害罪並無處罰未遂犯
    ，先予敘明。
  ㈡核被告所為，係犯刑法第309條第1項之公然侮辱罪、刑法第3
    05條之恐嚇危害安全罪、刑法第284條前段之過失傷害罪。
  ㈢被告於上開時間、地點，持上開西瓜刀朝告訴人康宥天作勢
    揮砍，並接續恫稱：「我今天就是要讓你死」、「以後大家
    還遇的到」（臺語）等語之犯行，係於密切接近之時地實施
    ，且係侵害同一之法益，各行為之獨立性極為薄弱，依一般
    社會健全觀念，在時間差距上，難以強行分開，在主觀上顯
    係基於單一之犯意，接續多次恐嚇危害安全，應認係屬接續
    犯，而為包括之一罪。
  ㈣而按刑法上一行為而觸犯數罪名之想像競合犯存在之目的，
    在於避免對於同一不法要素予以過度評價，其所謂「同一行
    為」係指所實行者為完全或局部同一之行為而言。則自然意
    義之數行為，得否評價為法律概念之一行為，應就客觀構成
    要件行為之重合情形、主觀意思活動之內容、所侵害之法益
    與行為間之關連性等要素，視個案情節依社會通念加以判斷
    。如具有行為局部之同一性，或其行為著手實行階段可認為
    同一者，得認與一行為觸犯數罪名之要件相侔，而依想像競
    合犯論擬（最高法院97年度台上字第3494號判決、101年度
    台上字第2449號判決可資參見）。被告於案發當時，既係因
    與告訴人康宥天發生爭執，而持上開西瓜刀前往臺中市○○區
    ○○路000巷0號前馬路上，公然對告訴人康宥天辱罵：「幹你
    娘機掰」（臺語）等語，復持上開西瓜刀朝告訴人康宥天作
    勢揮砍，並接續恫稱：「我今天就是要讓你死」、「以後大
    家還遇的到」（臺語）等語，而在持上開西瓜刀揮砍告訴人
    康宥天時，因當時告訴人游絲媛以身阻擋，被告所持之上開
    西瓜刀乃不慎砍中告訴人游絲媛，本院認就被告所為犯行歷
    程，應適度擴張一行為概念，認被告所為，係本於同一犯罪
    目的下賡續所為之單一行為舉措，係以一行為同時觸犯公然
    侮辱罪、恐嚇危害安全罪、過失傷害罪之想像競合犯，應依
    刑法第55條規定，從一重論以恐嚇危害安全罪處斷。
  ㈤爰審酌被告法治觀念薄弱，不思以理性方式溝通及處理事情
    ，竟為上開犯行，實屬不該，應予非難，並衡酌被告犯罪之
    動機、目的、手段、犯罪後坦承犯行之犯後態度，未與告訴
    人康宥天、游絲媛達成和解或成立調解，亦未賠償告訴人康
    宥天、游絲媛之情，業據被告、告訴人康宥天於本院審理時
    陳明在卷，告訴人康宥天、游絲媛所受損害之情形，並兼衡
    被告之教育智識程度、家庭、生活狀況、素行品行等一切情
    狀，量處如主文所示之刑，並諭知易科罰金之折算標準（被
    告所處有期徒刑6月之刑，如易科罰金，以新臺幣2,000元折
    算1日）。
  ㈥被告之辯護人雖請求本院對被告宣告緩刑等語，惟被告並未
    與告訴人康宥天、游絲媛達成和解或成立調解，是本院認不
    適宜對被告為緩刑之宣告，併此說明。
四、被告所有供本案犯罪所用之西瓜刀1把，未據扣案，且已欠
    缺刑法上之重要性，為免將來執行之困難，爰不為沒收之諭
    知，附此敘明。
據上論斷，應依刑事訴訟法第299條第1項前段，刑法第284條前
段、第305條、第309條第1項、第55條前段、第41條第1項前段，
刑法施行法第1條之1第1項，判決如主文。
本案經檢察官黃勝裕提起公訴，檢察官宋恭良到庭執行職務。
中　　華　　民　　國　　110 　年　　9 　　月　　3 　　日
　                刑事第六庭    法  官  黃佳琪
以上正本證明與原本無異。
如不服本判決，應於送達判決後20日內向本院提出上訴書狀，並
應敘述具體理由；其未敘述上訴理由者，應於上訴期間屆滿後20
日內向本院補提理由書（均須按他造當事人之人數附繕本）「切
勿逕送上級法院」。
告訴人或被害人對於判決如有不服具備理由請求檢察官上訴者，
其上訴期間之計算係以檢察官收受判決正本之日期為準。
                                 書記官  顏偉林
中　　華　　民　　國　　110 　年　　9 　　月　　3 　　日
　                   
　                   
附錄論罪科刑法條：
中華民國刑法第284條
因過失傷害人者，處1年以下有期徒刑、拘役或10萬元以下罰金
；致重傷者，處3年以下有期徒刑、拘役或30萬元以下罰金。

中華民國刑法第305條
以加害生命、身體、自由、名譽、財產之事恐嚇他人，致生危害
於安全者，處2年以下有期徒刑、拘役或9千元以下罰金。

中華民國刑法第309條
公然侮辱人者，處拘役或9千元以下罰金。
以強暴犯前項之罪者，處1年以下有期徒刑、拘役或1萬5千元以
下罰金。